臺灣臺南地方法院刑事判決　　　　　　　　94年度易字第83號
公　訴　人　臺灣台南地方法院檢察署檢察官
被　　　告　丙○○　男　37歲.
上列被告因贓物案件，經檢察官提起公訴（93年度偵緝字第388號）
，本院判決如下：
    主  文
丙○○收受贓物，累犯，處有期徒刑柒月。
    事  實
一、丙○○曾於民國八十二年間因違反麻醉藥品管理條例案件及
    公共危險案件，經本院及臺灣高等法院臺南分院分別判處有
    期徒刑三月及八年確定，應執行有期徒刑八年一月，嗣於民
    國八十七年十二月四日，縮短刑期假釋出監，再因於假釋期
    間，復違犯毒品危害防制條例，而撤銷前揭假釋並更定期刑
    ，送監接續執行殘刑二年一日，於九十年九月二十九日縮刑
    期滿執行完畢。詎丙○○猶不知悔改，復於九十二年十二月
    下旬某日，明知懸掛車牌號碼ＮＸＺ─五五０號、車身為引
    擎號碼ＳＡ二五ＨＢ─一一四五六六號之重型機車係來路不
    明之贓物（按ＮＸＺ─五五０號之車牌為蔡豐榮所有；而上
    開機車車身則為黃春福所有原車牌號碼為ＦＮ三─四二六號
    之重機車、於九十二年十月十七日至二十日內之某時在臺南
    縣官田鄉隆田村隆田火車站前遭不詳姓名年籍之人竊取），
    竟仍於不詳地點，向真實姓名、年籍均不詳之人收受該機車
    ，供己使用。嗣於九十二年十二月二十四日下午二時四十分
    許，在臺南縣六甲鄉縣道一七四線與南元農場之交岔路口附
    近，因騎乘機車未戴安全帽，為警攔查臨檢而查獲。
二、案經臺南縣警察局麻豆分局報告臺灣臺南地方法院檢察署檢
    察官偵查起訴。
    理      由
一、訊據被告丙○○固坦承於時地向他人借用懸掛ＮＸＺ─五五
    ０號車牌之機車騎乘，且於九十二年十二月二十四日在南元
    農場交叉路口被警查警等情。但矢口否認有何收受贓物之犯
    行。辯稱：我借的時候不知是贓車云云。
    但查：
（一）、被告所騎懸掛ＮＸＺ─五五０號機車之車身係原為車牌
        號碼ＦＮ三─四二六號之重機，而該機車於九十二年十
        月十七日至二十日之某時許，在臺南縣官田鄉○○村○
　　　　○路○段隆田車站前遭竊等情，業據證人即該車使用人
　　　　乙○○於警詢（被告未爭執證據能力）時指訴綦詳，並
　　　　有查詢車輛認可資料一紙在卷可稽。足認被告被查警之
  　　　上揭機車確為他人失竊之贓物。
（二）、次查，證人蔡福安於偵查中到庭結證稱：伊在九十二年
        初某日將車號ＮＸＺ─五五０號之重機車借給一位名叫
        「阿偉」之友人，之後沒多久「阿偉」就出車禍，警察
        通知伊母親此事，但後來因車子不見了，所以並沒有將
        車子及車牌拿回來，且伊父親也沒有去辦註銷，至於伊
        最後一次和丙○○見面的時間約係九十二年九、十月間
        等語，核與證人蔡太偉即「阿偉」於偵查中到庭證稱：
        伊向蔡福安借一臺紅色車號為ＮＸＺ─五五０號重機車
        後沒多久就出車禍，伊沒有通知蔡福安出車禍一事，也
        沒有將車還蔡福安等語相符，並有臺南縣警察局麻豆分
        局發生交通事故紀錄單、道路交通事故現場圖、相關筆
        錄及照片數幀在卷可稽，堪信證人蔡福安所言非虛，被
        告所辯，與事實不符，不足採信。
（三）、按騎乘機車須持有機車之行車執照等合法之行車證明文
        件，為一般人所皆知，被告自應有所知。詎被告向他人
        借用騎乘上揭機車並未持有行車執照等合法行車證照，
        其有騎用不明來源機車之故意已明。況且其所稱交付上
        揭機車之車主蔡福安亦於偵查中否認有借用等情。是以
        ，被告非但未能交待該機車之來源且未持有該機車之合
        法來源證件。其有收受贓物之故意至明。此外，並有車
        號ＮＸＺ─五五０號車牌扣案及贓物認領保管單附卷可
        佐。本件事證明確，被告犯行，堪予認定，應依法論科
　　　　。
二、核被告丙○○所為係犯刑法第三百四十九條第一項之罪。查
    被告曾於八十二年間因違反麻醉藥品管理條例等案件，分別
    經本院及經臺灣高等法院臺南分院判處三月及八年確定，於
    九十年九月二十九日執行完畢，有臺灣高等法院被告全國前
    案紀錄表在卷足稽，其於五年內再犯本件有期徒刑以上之罪
    ，為累犯，應依法加重其刑。爰審酌被告犯罪之動機、目的
    係貪圖不法利益、手段頗為嚴重，而斟酌以被告前後辯詞反
    覆不一，顯無悔意等一切情狀，量處如主文所示之刑。
據上論斷，應依刑事訴訟法第二百九十九條第一項前段，刑法第
三百四十九條第一項、第四十七條，罰金罰鍰提高標準條例第一
條前段，判決如主文。
本案經檢察官甲○到庭執行職務。
中　　華　　民　　國　　94　　年　　6 　　月　　20　　日
                      刑事第七庭  審判長法  官  蘇義洲
                                        法  官  徐文瑞
                                        法  官  朱中和
右正本證明與原本無異。
如不服本判決應於送達後十日內向本院提出上訴狀（應附繕本）。
                                        書記官  陳著振
中　　華　　民　　國　　94　　年　　6 　　月　　21　　日
附錄本案論罪科刑法條全文：
中華民國刑法第三百四十九條
收受贓物者，處三年以下有期徒刑、拘役或五百元以下罰金。
搬運、寄藏、故買贓物或為牙保者，處五年以下有期徒刑、拘役
或科或併科一千元以下罰金。
因贓物變得之財物，以贓物論。
